臺灣臺南地方法院新市簡易庭小額民事判決
111年度新小字第63號
原      告  晨旭企業管理顧問股份有限公司

法定代理人  陳宇君  
訴訟代理人  邱偉智  
            陳姉俞  
被      告  邱騰毅  

上列當事人間請求給付電信費事件，於中華民國111年1月26日言
詞辯論終結，本院判決如下：
    主  文
被告應給付原告新台幣肆萬伍仟柒佰柒拾捌元，及自民國一百零
九年十二月十日起至清償日止，按年息百分之五計算之利息。
訴訟費用新臺幣壹仟元由被告負擔。
本判決得假執行。
    事實及理由
一、原告起訴略以：
　㈠被告向遠傳電信股份有限公司(下稱遠傳電信公司)申請租用
    行動電話門號，持有門號為0000000000、0000000000，依約
    被告應於帳單截止日支付帳單費用，然逾期迄未支付，共計
    積欠費用新臺幣(下同)45,778元(電信費用8,243元、專案補
    貼款27,675元及小額代收9,860元)。遠傳電信已將上開債權
    讓與原告，原告亦將受讓債權之事通知被告，為此依據債權
    讓與之法律關係，請求被告給付積欠之電信費45,778元及遲
    延利息等語。
　㈡本件小額代收之爭議款項，原告已提出明細，門號是個人使
    用，不可能是別人操作。 　　　　
  ㈢聲明：求為判決如主文所示。　　　
二、被告答辯如下：
    對於原告提出之門號續約同意書、加值服務資費續約同意書
    及電信費繳款通知等，沒有意見。同意給付積欠之電信費用
    8,243元，專案補貼款27,675元，至於小額代收費用9,860元
    ，不同意給付。原告提出之資料，不能證明是我使用的等語
    。
三、得心證理由：
　㈠查原告主張被告向遠傳電信公司租用上開門號，共計積欠電
    信費用45,778元，遠傳電信已將該筆電信費債權讓與原告，
    原告亦將受讓債權之事通知被告等事實，業據提出所述相符
    之門號續約同意書、加值服務資費續約同意書及電信費繳款
    通知等件為證，復為被告當庭自認在卷，同意給付積欠之電
    信費用8,243元及專案補貼款27,675元，至於小額代收費用9
    ,860元，則拒絕給付，並答辯如上。是本件原告依據債權讓
    與之法律關係，請求被告給付無爭議之電信費用8,243元及
    專案補貼款27,675元，均有理由，應予准許。
  ㈡至於本件爭議款即小額代收費用9,860元，經被告抗辯後，原
    告業已補正小額代收服務繳款通知為憑。雖被告辯稱繳款通
    知不能證明為其消費或使用云云。但查，本件爭議之小額代
    收費用，乃以被告持有之門號進行消費之事實，為兩造所不
    爭執。被告為門號之持有人，對於門號之管理及使用應盡善
    良管理人之注意義務。本件被告於審理時坦承上開門號為其
    使用，復未陳述門號遭第三人盜用之情狀，該門號顯處於正
    常使用之狀態，合理推論本件小額代收費用應為被告使用或
    消費。又縱非被告「親自」消費或使用，由原告提出之繳款
    通知，消費時間集中在107年3月14日至107年4月13日，消費
    次數頻繁，多達79筆，且使用或消費時間不特定，於凌晨、
    早中晚，甚至深夜及清晨，均有消費或使用之情狀，顯為與
    被告甚為親近，徵得被告同意之人所消費或使用，始有上述
    消費及使用情狀之可能。則依據系爭電信服務契約，被告對
    於該門號消費或使用而生之費用，仍應負給付之責。被告片
    面以爭議之小額代收費用，非其本人親自消費使用作為拒絕
    給付之事由，自非可採。
　㈢綜上所述，本件原告請求之電信費用，其中電信費用8,243元
    及專案補貼款27,675元，為被告所不爭執，並同意給付。至
    於小額代收費用9,860元，雖原告提出之繳款通知，無法認
    定實際使用人為何人，但該門號為被告持有及正常使用中，
    並無使用異常之情狀，若非被告所使用或消費，亦為與被告
    甚為親近或徵得被告同意或默示同意之人所消費使用，
　　依據系爭電信服務契約，被告對於該門號消費或使用而生之
    費用，仍應負給付之責。從而，本件原告依據債權讓與之法
    律關係及電信契約關係，請求被告給付45,778元，及自109
    年12月10日起至清償日止，按週年利率百分之5計算之利息
    ，均為有理由，應予准許。
四、本件為小額訴訟事件，依民事訴訟法第436條之19條規定，
    法院為訴訟費用之裁判時，應確定費用額。查本件僅原告支
    出裁判費1,000元，被告則無其他費用支出，是本件訴訟費
    用額確定為1,000元，並應由敗訴之被告負擔。及本件係小
    額程序為被告敗訴之判決，併依同法第436條之20規定，職
    權宣告假執行。
五、據上論結，本件原告之訴為有理由，依民事訴法第78條、第
    436條之19、第436條之20，判決如主文。　　
中　　華　　民　　國　　111 　年　　2 　　月　　9 　　日
                  臺灣臺南地方法院新市簡易庭
                                  法  官　許蕙蘭
以上正本證明與原本無異。
如不服本判決，須以違背法令為理由，於判決送達後20日內向本
庭（臺灣臺南地方法院新市簡易庭）提出上訴狀。（須按他造當
事人之人數附繕本）。如委任律師提起上訴者，應一併繳納上訴
審裁判費。 
中　　華　　民　　國　　111 　年　　2 　　月　　9 　　日
        　　　　　　　　　　　　　書記官  柯于婷